【裁判字號】    89,易,236
【裁判日期】    891220
【裁判案由】    傷害等
【裁判全文】
臺灣嘉義地方法院刑事判決                          八十九年度易字第二三六號
    公  訴  人  臺灣嘉義地方法院檢察署檢察官
    被      告  乙○○
                甲○○
                丙○○
右列被告因傷害案件，經檢察官提起公訴（八十八年度偵字第七八一三號），本院判
決如左：
    主  文
乙○○、甲○○與丙○○傷害人之身體，各處拘役拾日，如易科罰金，均以佰元
折算壹日。
乙○○其餘被訴恐嚇、毀損部分無罪。
丙○○其餘被訴恐嚇部分無罪。
    事  實
一、乙○○與其妻謝秀珍、其子甲○○，丙○○與其妻丁○○○等人均在嘉義縣梅山
    鄉○○村○○路尾庄仔公路旁擺攤賣蓮霧，彼此因生意競爭而有怨隙，八十八年
    七月十一日下午二時許，乙○○途經丁○○○之攤位前時，為閃躲路旁行駛而過
    之砂石車，不慎撞及丁○○○攤位之陽傘，致丁○○○攤位上之蓮霧散落一地，
    雙方遂起衝突，丁○○○以蓮霧丟擲乙○○後，乙○○竟基於傷害之犯意，持水
    果盤打傷丁○○○，致丁○○○左手背擦傷０‧三公分×０‧二公分、左前臂皮
    下瘀血三‧五公分×三公分之皮下淤傷及右食指擦傷０‧六公分×０‧五公分。
    丁○○○之夫丙○○見狀即由其攤位持鐮刀前去找乙○○理論，經過甲○○之攤
    位前，受到甲○○之攔阻，雙方遂又發生衝突，竟而均基於傷害之犯意互毆，致
    丙○○右眼眶皮下瘀血三‧二公分×二‧０公分，甲○○手腕扭傷等傷害。
二、案經丙○○、丁○○○、乙○○及甲○○訴由嘉義縣警察局竹崎分局報請臺灣嘉
    義地方法院檢察署檢察官偵查起訴。
    理  由
一、訊據被告乙○○、甲○○及丙○○三人固均坦承其等於上開時、地發生衝突之事
    實，惟均矢口否認有何傷害犯行，被告乙○○辯稱：其雖有以水果盤丟向告訴人
    丁○○○，但並未丟到，告訴人丁○○○之傷係因攔阻被告丙○○時，被鐮刀所
    割傷云云；被告甲○○則辯稱：其去搶被告丙○○之鐮刀，在拉扯之間，被告丙○○眼眶處為鐮刀打到，其未毆打被告丙○○云云；被告丙○○則辯稱：其未持
    鐮刀傷害被告乙○○與被告甲○○，被告甲○○之傷勢不知由何而來云云。經查
    ，被告丁○○○因遭被告乙○○持塑膠水果盤毆打，致其左手背擦傷０‧三公分
    ×０‧二公分、左前臂皮下瘀血三‧五公分×三公分之皮下淤傷及右食指擦傷０
    ‧六公分×０‧五公分等傷害之情，除據告訴人丁○○○於偵審中指訴甚詳外，
    復有行政院衛生署嘉義醫院驗傷診斷書一份與照片一紙附於警卷可稽；被告丙○○因遭被告甲○○毆打致其受有右眼眶皮下瘀血三‧二公分×二‧０公分之情，
    除據被告丙○○指訴甚詳外，並有行政院衛生署嘉義醫院驗傷診斷書二份及照片
    一紙附於警卷可憑；而被告甲○○因與被告丙○○拉扯，致其受有左手腕扭傷之
    傷害，除據被告甲○○指訴在卷外，並有財團法人嘉義基督教醫院診斷證明書一
    份附於警卷可查。且由上開告訴人丁○○○與被告丙○○之傷勢照片觀之，告訴
    人丁○○○右手食指之傷勢，其擦傷之面積不大，且非切割傷，與遭鐮刀割傷所
    造成之傷勢不符，故被告乙○○所為告訴人丁○○○係遭被告丙○○之鐮刀割傷
    云云，與實際情形不符；又被告丙○○右眼所受之傷勢，除有明顯之傷痕外，眼
    眶周圍之皮下組織亦有紅腫與瘀青之情形，其右眼眶受撞擊之範圍並非集中，亦
    與遭鐮刀打到所造成之傷勢不同，是被告甲○○所辯亦不足採。另被告丙○○於
    上開時、地持鐮刀欲與被告乙○○理論，進而與被告甲○○發生衝突之情事，業
    據被告乙○○、甲○○於偵審中供述及證人謝秀珍於偵審中證述甚詳，足見被告
    丙○○當時確有傷害之犯意，其所辯亦不足採信。綜上所述，本件事證明確，被
    告乙○○、甲○○與丙○○之傷害犯行洵堪認定。
二、核被告乙○○、甲○○與丙○○所為，均係犯刑法第二百七十七條第一項之傷害
    罪嫌。爰審酌被告乙○○、甲○○與丙○○為親戚，僅因細故即互毆傷害，其等
    之犯罪手段尚非惡劣，告訴人丁○○○、被告丙○○與被告甲○○所受之傷勢非
    重及其等犯後仍飾詞狡辯，未具悔意等一切情狀，量處如主文所示之刑，並諭知
    易科罰金之折算標準，以資懲儆。
三、公訴意旨另以：被告丙○○於八十八年七月四日，在嘉義縣梅山鄉○○村○○路
    尾庄仔公路旁，其所有擺設販賣蓮霧之攤位，因被告乙○○要求其不要向同一貨
    主購買蓮霧，並對其恐嚇稱：否則大家試試看等語，致被告丙○○心生畏懼，被
    告丙○○憤而持水果刀恐嚇被告乙○○稱：如果太過份，要持刀殺你等語，致被
    告乙○○心生畏懼。被告乙○○又於同年月十一日下午二時許，在上址公路旁，
    因見隔鄰一同擺攤販賣蓮霧之告訴人丁○○○生意很好，竟故意找碴，將告訴人
    丁○○○之攤位推倒，致蓮霧散落一地而有所損害，因認被告乙○○涉有刑法第
    三百零五條之恐嚇罪嫌與同法第三五十四條之毀損罪嫌；被告丙○○則涉有同法
    第三百零五條之恐嚇罪嫌。按犯罪事實應依證據認定之，無證據不得推定其犯罪
    事實，而不能證明被告犯罪或其行為不罰者，應諭知無罪之判決，刑事訴訟法第
    一百五十四條、第三百零一條第一項定有明文。又按告訴人之告訴係以使使被告
    受刑事訴追為目的，是其陳述是否與事實相符，仍應調查其他證據以資審認，自
    難作為論罪之唯一依據（最高法院五十二年臺上字第一三００號判例意旨參照）
    。本件公訴意旨認被告乙○○涉有恐嚇與毀損罪嫌，被告丙○○涉有恐嚇罪嫌，
    無非係以被告丙○○、告訴人丁○○○與被告乙○○之指訴為依據。訊據被告丙○○、乙○○均矢口否認右揭犯行，被告乙○○並辯稱：其於八十八年七月四日
    在被告丙○○攤位與被告丙○○發生爭吵，但其並未恐嚇被告丙○○，另其於同
    年月十一日經過告訴人丁○○○攤位時，係為閃躲路旁之汽車，不小心踢翻告訴
    人丁○○○之攤位，並非有意毀損等語。經查：
  （一）被告乙○○於八十八年七月四日，在被告丙○○上開攤位前，對被告丙○○
        恐嚇稱：不要向同一貨主買蓮霧，否則大家試試看等語，業據被告丙○○於
        偵、審中指訴甚詳，核與告訴人即被告丙○○之妻丁○○○於偵審中之指訴
        相符；被告丙○○於上開時、地，因受到被告乙○○之恐嚇，亦憤而持水果
        刀恐嚇被告乙○○稱：如果太過份，要持刀殺你之情，亦據被告乙○○於警
        訊及偵審中指訴甚詳，核與證人洪謝秀珍均到庭證述之情節相符。惟查，被
        告丙○○於偵查中指稱：被告乙○○於八十八年七月十一日前一星期，在其
        上開攤位對其恐嚇，當時只有其與被告乙○○在場云云；而被告乙○○於偵
        查中則指稱：被告丙○○於八十八年七月四日對其恐嚇時，被告即其子甲○○與證人謝秀珍均有聽到云云，被告丙○○與被告乙○○所述顯不一致，是
        告訴人丁○○○與證人謝秀珍、被告甲○○是否確實在被告丙○○與被告乙○○八十八年七月四日發生衝突之現場，親身耳聞被告丙○○與被告乙○○
        衝突之情形，已非無疑。參酌告訴人丁○○○與被告丙○○為夫妻，被告乙○○與證人謝秀珍、被告甲○○分別為夫妻、父子之關係，均為至親，且二
        家復已交惡，對簿公堂，故告訴人丁○○○之指訴不免附和被告丙○○之說
        詞，而被告甲○○之供述與證人謝秀珍之證詞亦不免附和被告乙○○之指訴
        ，是本院認告訴人丁○○○關於其聽聞被告乙○○恐嚇被告丙○○之指訴、
        被告甲○○與證人謝秀珍有關其等聽聞被告丙○○恐嚇被告乙○○之供述與
        證詞，均有明顯偏頗而有瑕疵，難以據此而認被告乙○○、丙○○涉有恐嚇
        罪嫌。
  （二）被告乙○○於上開時、地因躲避路旁車輛，不慎踢倒告訴人丁○○○攤位之
        陽傘，因而造成告訴人丁○○○攤位上之蓮霧掉落地面之情，業據在場見聞
        之證人謝秀珍證述與被告甲○○供述在卷。雖告訴人丁○○○一再指稱：被
        告乙○○可能看其生意不錯，故由其攤位前經過時，便用雙手將其攤位推倒
        ，蓮霧散落一地云云，且提出現場照片三張附於警卷為佐（見警卷第二一頁
        ）。惟查，由上開現場照片顯示，告訴人丁○○○蓮霧所散落之位置係集中
        在攤位桌子右前方之地上，且所掉之位置集中，並未分散，衡諸社會一般生
        活經驗，若告訴人丁○○○之蓮霧係遭被告乙○○蓄意翻桌所致，其所受之
        力量必非輕，則蓮霧掉落之位置應較不集中，且所掉落之位置應主要集中在
        桌子之後方地上，而非桌子之右前方地上，因此，告訴人丁○○○如照片所
        示之蓮霧應非遭被告乙○○蓄意翻桌始掉落地上。且證人即現場處理之員警
        戊○○亦到庭證稱：其接獲報案後立即至現場處理，到現場時，只有蓮霧掉
        落、桌子未倒、雨傘也未倒等語，故本件除告訴人丁○○○之指訴外，並無
        其他積極證據足資證明被告乙○○確有故意掀桌造成告訴人丁○○○蓮霧受
        損之犯行，而告訴人丁○○○之指訴復與現場照片所顯示之實情不符，故本
        件被告乙○○所為之上開辯解，尚足採信，其應係為閃躲路旁汽車而不慎弄
        翻告訴人丁○○○桌上之蓮霧。而按過失行為之處罰，以有特別規定者為限
        ，刑法第十二條第二項設有明文，查我國刑法對於過失毀損犯行，並未設處
        罰之規定，是被告乙○○過失毀損告訴人丁○○○蓮霧之行為，應屬不罰之
        行為。
  （三）綜上所述，本件被告丙○○、乙○○之恐嚇犯行應屬不能證明，而被告乙○○之過失毀損行為復為刑法所未加處罰之不罰行為，此外，本院復查無其他
        積極證據足以證明被告丙○○有公訴人所指之恐嚇犯行，亦查無積極證據足
        資證明被告乙○○有公訴人所指之恐嚇與故意毀損之犯行，揆諸前開說明，
        應就被告丙○○被訴恐嚇罪部分、被告乙○○被訴恐嚇罪與故意毀損罪部分
        諭知無罪之判決。
據上論斷，應依刑事訴訟法第二百九十九條第一項前段、第三百零一條第一項，刑法
第二百七十七條第一項、第四十一條，罰金罰鍰提高標準條例第一條前段、第二條，
判決如主文。
本案經檢察官吳基華到庭執行職務
中    華    民    國      八十九        年      十二    月      二十    日
                            臺灣嘉義地方法院刑事第三庭
                                法  官  林  坤  志
右正本證明與原本無異。
如不服本判決，應於判決送達後十日內，向本院提出上訴狀。
中    華    民    國      八十九        年      十二    月      二十    日
                                書記官  李  子  英


司法院資訊處製作；財團法人民間司法改革基金會備份。
